【裁判字號】    92,易,39
【裁判日期】    920327
【裁判案由】    竊盜
【裁判全文】
臺灣高雄地方法院刑事判決                            九十二年度易字第三九號
    公  訴  人  臺灣高雄地方法院檢察署檢察官
    被      告  甲○○
右列被告因竊盜案件，經檢察官提起公訴（九十一年度偵字第一○一一四號），本院
判決如左：
    主  文
甲○○結夥三人以上竊盜，處有期徒刑陸月，如易科罰金以參佰元折算壹日。鑰匙壹
支沒收。
    事  實
一、甲○○、戊○○（本院通緝中俟到案另行審結）、己○○（另案判決既判力所及
    ，由檢察官為不起訴處分）三人共同基於意圖為自己不法所有之犯意聯絡，由戊○○提議竊取車輛經甲○○、己○○同意後，三人即共同騎乘機車四處尋找行竊
    目標，於民國九十年九月二十七日凌晨二時三十分許，在高雄縣鳳山市○○路與
    文康街交岔路口附近停車格內，見車牌號碼ＹＢ─二三三一號自用小貨車（為順
    源氣體企業行所有）停放該處，認有機可趁，遂由戊○○以甲○○所有之機車鑰
    匙下手開啟車門後直接啟動而竊取該車，甲○○、己○○二人則在旁把風接應，
    得手後即由戊○○駕駛該竊得之車輛搭載甲○○與己○○二人離去，途經高雄縣
    鳳山市○○路與自立街口，恰巧遭巡邏員警查覺戊○○所駕駛前開贓車行跡可疑
    ，經警攔車示意檢查後，戊○○竟因畏罪拒絕受檢而駕車搭載甲○○、己○○二
    人加速逃逸，巡邏員警則尾隨鳴笛追逐，迨駕車逃至鳳山市○○路○段與中和街
    口時三人始棄車逃跑，甲○○、己○○二人分別逃竄至鳳山市○○路與中安路口
    、自由路與自治街口時，即先後為緊追在後之員警當場逮捕，戊○○則趁隙逃逸
    。
二、案經高雄縣警察局鳳山分局報請臺灣高雄地方法院檢察署檢察官偵查起訴。
    理  由
一、訊據被告甲○○矢口否認右揭時地與戊○○、己○○三人共同竊取車輛之犯行，
    辯稱：當天是伊表哥戊○○之朋友丙○○開一輛小貨車至戊○○家，順道載伊及
    己○○回家，後來被警察查獲才知道丙○○所駕駛之車輛是贓車，且被警察攔車
    時，伊看到丙○○在跑才跟著跑，並不是伊偷的，又於警訊時係因被警察以手銬
    銬腳刑求之方式被迫才承認竊盜犯行，而於檢察官偵訊時因不知道怎麼辦才承認
    云云。經查：
（一）共同被告戊○○提議行竊經被告甲○○、同案被告己○○同意後，三人於右揭
      時間，在高雄縣鳳山市○○路與文康街交岔路口附近，由共同被告戊○○持被
      告所有之機車鑰匙下手竊取停放該處之車號ＹＢ─二三三一號自用小貨車，得
      手後即共同駕車離去，行經高雄縣鳳山市○○路與自立街口為警攔查時，竟因
      畏罪而加速逃逸，至鳳山市○○路○段與中和街口方棄車逃跑，旋被警當場逮
      捕等事實，業據被告甲○○於警訊時坦承不諱（見警卷第二至四頁），其於檢
      察官偵訊時亦供承：伊與戊○○、己○○三人共同行竊，由戊○○以伊所有之
      鑰匙一把開啟前開小貨車車門並發動引擎竊取得手等語明確（見偵查卷第二七
      頁反面），核與證人即同案被告己○○於警訊及偵訊中供述竊車之情節（見警
      卷第五至七頁、偵查卷第二八頁）互相吻合，且上開車號ＹＢ─二三三一號自
      用小貨車為順源氣體企業行所有，係停放於高雄縣鳳山市○○路與文康街交岔
      路口附近停車格內失竊，復據被害人順源氣體企業行負責人乙○○於警訊及偵
      訊中指述甚詳，並有車籍作業系統查詢認可資料、領結各一紙在卷可憑及扣案
      之鑰匙一支足資佐證，足認被告之竊盜犯行已堪明確。
（二）雖被告甲○○於本院調查審理中翻異前詞矢口否認犯行，並提出刑求之抗辯云
      云。惟查，證人即查獲本件竊盜及為被告製作筆錄之警員丁○○、庚○○均到
      庭作證否認被告有遭警刑求或脅迫取供之情事（見本院九十二年一月二十三日
      訊問筆錄），證人丁○○並於本院調查訊問時結證稱：案發當日伊與周警員開
      車巡邏時，在高雄縣鳳山市○○路與自立街口發現被告他們開車沒開大燈，行
      跡可疑，他們車子要轉到自立街，伊剛好也要往自立街方向，然後示意被告停
      車下車檢查時，他們就開車繞過警車加速逃逸，伊就自後面追趕，追至鳳山市
      ○○路○段與中和街口時看到三人棄車逃逸，就是在場的被告、共同被告戊○○及另一位己○○，後來製作筆錄時才知道被告他們偷車，怕被抓才逃跑；又
      戊○○是列管人口，所以對其有印象，查獲當時伊確有看見他開那部小貨車逃
      跑，因現場離戊○○之住家很近，而且警車與被告所駕車輛是面對面互相停頓
      ，伊看的很清楚等語（見同前筆錄），核與被告及同案被告己○○於警訊及偵
      訊中供述竊車後逃逸之情節一致，是被告若非與共同被告戊○○、己○○三人
      共同行竊車輛而作賊心虛，何以經警示意停車受檢後仍拒絕受檢反加速駕車駛
      離，甚而於為警追逐時棄車逃跑？足見被告辯稱警訊及偵訊中所為坦承竊盜犯
      行之供述，係屬刑求逼供不實云云，已難採信。
（三）又被告供稱其係受警員以手銬銬住腳把雙腳分開後，再用力壓迫手銬之鏈子使
      其雙腳疼痛之方式刑求云云，然如依此刑求之方式，必然會在被告之雙腳留下
      明顯紅腫或破皮之傷痕，衡情一般人若受此刑求傷害定當驗傷取證，惟自警訊
      迄檢察官偵訊時均未見被告曾提出任何驗傷之要求，且被告若於警訊時遭受員
      警刑求取供，何以其於接受檢察官偵訊時未曾提出遭警刑求逼供之情事而請求
      調查？反而向檢察官坦承與警訊筆錄記載內容完全相同之竊盜犯行，此實與常
      情不符，再參酌證人即同案被告己○○並未遭警刑求，業據其供承在卷，則其
      所為出於任意性之供述既與被告供述相符，顯足資佐證被告警訊自白之真實，
      由此益徵被告前揭警訊及偵訊時之供述應係出於自由意志所為，並非出於警員
      刑求逼供所致甚明，且查與事實相符，自可採憑，而其前揭所辯係遭員警刑求
      而承認竊盜犯行乙節，顯係嗣後脫免罪責之詞，委無足採。至證人丙○○雖經
  本院合法通知未到庭陳述，然本院依前開確切事證已足以認定被告犯行，別無
      再行傳喚調查之必要，附此敘明。
（四）綜上所述，被告於本院審理中翻異前詞否認犯行，顯不足採，本案事證明確，
      被告竊盜犯行應堪認定。
二、核被告甲○○所為，係犯刑法第三百二十一條第一項第四款之結夥三人以上竊盜
    罪。被告就前揭竊盜犯行與共同被告戊○○、己○○間，互有犯意聯絡及行為分
    擔，應論以共同正犯。爰審酌被告年紀尚輕，卻不思正當工作以獲取所需，而與
    他人共同竊取他人車輛，破壞社會秩序安寧，且犯後猶設詞辯解，未能坦供犯行
    ，惟念及失竊贓車已由被害人取回，所造成之損害尚非嚴重等一切情狀，量處如
    主文所示之刑，並諭知易科罰金之折算標準，以資懲儆。扣案之鑰匙一支，係被
    告甲○○所有，業據其供承在卷，且為竊車所用之物，應依刑法第三十八條第一
    項第二款規定，併予宣告沒收。
據上論斷，應依刑事訴訟法第二百九十九條第一項前段、刑法第二十八條、第三百二
十一條第一項第四款、第四十一條第一項前段、第三十八條第一項第二款、罰金罰鍰
提高標準條例第二條，判決如主文。
本案經檢察官劉仲慧到庭執行職務。
中      華      民  國      九十二    年      三    月    二十七    日
                                     臺灣高雄地方法院刑事第二庭
                                           審判長法  官  莊崑山
                                                 法  官  孫啟強
                                                 法  官  吳俊龍
右正本證明與原本無異。
如不服本判決，應於判決送達後十日內，向本院提出上訴狀。
                                                 書記官  許麗珠
中      華      民      國      九十二    年      三    月    二十八    日
附錄本判決論罪之法條：
刑法第三百二十一條
犯竊盜罪而有左列情形之一者，處六月以上、五年以下有期徒刑：
一  於夜間侵入住宅或有人居住之建築物、船艦或隱匿其內而犯之者。
二  毀越門扇、牆垣或其他安全設備而犯之者。
三  攜帶兇器而犯之者。
四  結夥三人以上而犯之者。
五  乘火災、水災或其他災害之際而犯之者。
六  在車站或埠頭而犯之者。
前項之未遂犯罰之。


司法院資訊處製作；財團法人民間司法改革基金會備份。
